【裁判字號】    89,上易,1042
【裁判日期】    890531
【裁判案由】    贓物
【裁判全文】
臺灣高等法院臺中分院刑事判決              民國八十九年度上易字第一○四二號
    上  訴  人  臺灣臺中地方法院檢察署檢察官
    被      告  乙○○
右上訴人因被告贓物案件，不服臺灣臺中地方法院中華民國八十九年三月十七日第一
審判決（民國八十九年度易緝字第一四○號，起訴案號：臺灣臺中地方法院檢察署民
國八十五年度偵字第五三六號），提起上訴，本院判決如左：
    主      文
原判決撤銷。
乙○○故買贓物，累犯，處拘役貳拾日。
    事      實
一、乙○○曾於民國（下同）八十一年間，因違反麻醉藥品管理條例案件，被臺灣臺
    北地方法院判處有期徒刑八月確定，於八十二年四月三日執行完畢，不知悔改，
    復於八十四年十二月二十六日下午五時許，在臺中市○○路長生巷附近，明知某
    不詳姓名男子在路旁所販售之陶瓷藝品（係丁○○於同日凌晨在臺中市北屯區同
    平巷三十八之一號之倉庫內失竊）係來路不明之贓物，竟以每箱（內裝一百個陶
    瓷藝品）新臺幣（下同）二百元之價格向該不詳姓名之男子購入兩箱（同行之丙○○則以五百元之價格購入三箱，經原審法院判處故買贓物罪處拘役三十日確定
    ）丁○○所失竊之陶瓷藝品。嗣於八十四年十二月二十八日凌晨四時三十分許，
    在臺中市○○區○○路四二四號前，即乙○○所駕駛之黃色自小貨車（無車牌已
    報廢）上被警查獲。
二、案經臺中市警察局第五分局移請臺灣臺中地方法院檢察署檢察官偵查起訴。
    理      由
一、訊據被告乙○○固不否認警方有於八十四年十二月二十八日凌晨四時三十分許，
    在臺中市○○區○○路四二四號前面其所駕駛之黃色自小貨車內查獲被害人丁○○所失竊之陶瓷藝品，惟被告乙○○矢口否認有故買贓物之犯罪情事，辯稱：各
    該陶瓷藝品均係丙○○（現已死亡）所購買，當時伊在車上，並未下車購買，亦
    不知各該陶瓷藝品為贓物，丙○○係為減輕罪責才說只買三箱，伊並無故買贓物
    之犯行等情。
二、第查：(一)本案被告乙○○所駕駛前開黃色自小貨車上被警查獲之五箱陶瓷藝品，
    僅有三箱係丙○○所購買，業據丙○○於原審供證甚明。雖丙○○於警訊中供承
    車上之陶瓷藝品係其以五百元購買（見偵查卷第十一頁反面），惟於原審訊問時
    ，丙○○已先後供證：「我出五百元買三箱，乙○○和我一起去，可能是買二箱
    」、「攤位很長，我買完就上車，沒注意到乙○○有沒有買，另二箱應該是他買
    的」、「是整箱出賣，每箱賣二百元，我是三箱算五百元」（以上見原審八十五
    年度易字第四二九四號卷宗第二十六頁）、「有二盒可能是乙○○買的」（見同
    上卷宗第六十三頁反面）等語。依其供證，丙○○已承認以五百元購買三箱陶瓷
    藝品，如其有意圖免罪責，儘可否認有購買行為，衡情當不會為上開供述，是其
    供證並購買另外三箱陶瓷藝品，應屬可信。前開黃色自小貨車當時既係被告乙○○所駕駛，被告乙○○復未能指證另外二箱陶瓷藝品係丙○○以外之何人購買以
    後放置車上，參酌丙○○之上開供證，該二箱陶瓷藝品應係被告乙○○以每箱二
    百元之價格向該不詳姓名之男子購入無疑。(二)雖被告乙○○另辯稱不知此為贓物
    。惟各該陶瓷藝品確係被害人丁○○於八十四年十二月二十六日凌晨在臺中市北
    屯區同平巷三十八之一號之倉庫內失竊，業據被害人丁○○指訴甚明（見偵查卷
    第十五、十六頁），並有贓物認領保管收據一紙附卷（見偵查卷第十九頁）可稽
    。依該紙贓物認領保管收據之記載，被告所購買之前開陶瓷藝品每箱有一百個。
    而各該陶瓷藝品係白瓷小動物，整套至少要二、三百元（市價），五箱之成本價
    至少亦有五、六千元，復據被害人丁○○指述甚明（見偵查卷四十三頁及本院卷
    二十三頁）。被告以二百元之低價入一箱一百個陶瓷藝品，其價格之不相當已超
    乎尋常，謂無贓物之認知，顯難令人採信。事證明確，被告之犯行堪以認定。
三、核被告所為，係犯刑法第三百四十九條第二項之故買贓物罪。查被告前開黃色自
    小貨車上之五箱陶瓷藝品，其中三箱係丙○○（業經原審判刑確定）所購，另外
    二箱係被告購買。其等二人既各自分別出資購買陶瓷藝品，對他人所犯無犯意聯
    絡及行為分擔，自僅應就各自所犯負責，尚難令就他人所犯負共同正犯責任。公
    訴人認被告與丙○○就此五箱陶瓷藝品，均應負故買贓物共同正犯之責任，尚有
    未洽。復查，被告曾於八十八年間，因違反麻醉藥品管理條例案件，被臺灣臺北
    地方法院判處有期徒刑八月確定，於八十二年四月三日執行完畢，有臺灣臺中地
    方法院檢察署刑案資料查註紀錄表及本院被告全國前案紀錄表附卷足憑。被告於
    受此有期徒刑之執行完畢之後，五年之內復犯有期徒刑以上之本罪，為累犯，應
    加重其刑。
四、本案被告前開故買贓物之罪責明確，原審認定被告無此犯行，而諭知無罪之判決
    ，尚有未合。公訴人上訴指摘原判決不當，求將原判決撤銷改判，為有理由，自
    應由本院將原審判決撤銷並予以改判。爰審酌被告之品行、本案故買贓物之情節
    尚非嚴重及犯後態度等一切犯罪情狀，在依累犯規定加重其刑後，量處其刑如主
    文所示。
五、據上論斷，應依刑事訴訟法第三百六十九條第一項前段、第三百六十四條、第二
    百九十九條第一項前段，刑法第三百四十九條第二項、第四十七條、罰金罰鍰提
    高標準條例第一條前段，判決如主文。
本案經檢察官甲○○到庭執行職務。
中      華      民      國     八十九     年      五      月   三十一   日
                                   臺灣高等法院臺中分院刑事第三庭
                                         審判長法  官  方  艤  駐
                                               法  官  劉  連  星
                                               法  官  廖  柏  基
右正本證明與原本無異。
不得上訴。
                                               書記官  柯  孟  伶
中      華      民      國     八十九     年      六      月    一      日
附錄條文:
刑法第三百四十九條第二項：
搬運、寄藏、故買贓物或為牙保者，處五年以下有期徒刑、拘役或科或併科一千元以
下罰金。
                                                                        Ｄ


司法院資訊處製作；財團法人民間司法改革基金會備份。
